【裁判字號】    97,易,585
【裁判日期】    970430
【裁判案由】    妨害自由
【裁判全文】
臺灣彰化地方法院刑事判決               97年度易字第585號
公  訴  人  臺灣彰化地方法院檢察署檢察官
被      告  乙○○
                      -7號
上列被告因妨害自由案件，經檢察官聲請簡易判決處刑（97年度
偵字第44號），本院彰化簡易庭認為不宜逕以簡易判決處刑，移
由本院刑事庭改依通常程序審理判決如下：
    主  文
乙○○以加害生命之事，恐嚇他人致生危害於安全，處拘役拾日
，如易科罰金，以新臺幣壹仟元折算壹日。緩刑貳年。
被訴毀損罪及公然侮辱罪部分均公訴不受理。
    事  實
一、乙○○與甲○○於民國（下同）96年11月28日中午12時20分
    許，在甲○○位於彰化縣彰化市○○里○○路○段349 巷1
    之9 號之住處門前（聲請簡易判決處刑書誤載為彰化縣彰化
    市○○里○○鄰○○路62巷41號）發生口角糾紛，乙○○竟因
    酒後心生不滿，基於恐嚇之犯意，於同日中午12時50分許，
    在該不特定人得共見共聞之上開住處門前，以台語「…我賣
    跟你一命賠一命、我賣乎死」等加害生命之事恐嚇甲○○，
    致甲○○心生畏懼，足生危害於安全。
二、案經甲○○訴由彰化縣警察局彰化分局報請臺灣彰化地方法
    院檢察署檢察官聲請簡易判決處刑。
    理  由
壹、有罪部分
一、上開犯罪事實，業據被告乙○○迭於警詢、偵訊及本院審理
    時均坦承不諱，核與證人即被害人甲○○於警詢、證人即目
    擊者被告之子吳信徹於警詢、偵訊中所證述之情節相符，並
    有現場錄音CD附卷可稽，足見被告之自白與事實相符。本件
    事證明確，被告上開恐嚇犯行堪以認定。
二、核被告所為，係犯刑法第305 條之恐嚇危害安全罪。又被告
    於96年11月28日中午12時50分許，係在甲○○位於彰化縣彰
    化市○○里○○路○段349 巷1 之9 號之住處前對甲○○為
    恐嚇之言語，業據被告於警詢、偵訊及本院審理時供承在卷
    ，核與證人甲○○於警詢中之證言相符，公訴人誤將被告乙
    ○○之住所彰化縣彰化市○○里○○路62巷41號書為告訴人
    甲○○之住處，尚有未洽，附此敘明。爰審酌被告並無前科
    ，素行良好，有臺灣高等法院被告前案紀錄表各1份在卷可
    考，因酒後一時衝動致犯本罪，諒係因一時失慮所致，另被
    告雖以加害告訴人生命之事，恐嚇告訴人，對告訴人造成心
    理上之恐懼及生活上之困擾，惟念及被告犯後坦承犯行，且
    已與告訴人調解成立，有卷附之調解程序筆錄在卷可稽等一
    切情狀，量處如主文所示之刑，並諭知易科罰金之折算標準
    ，以示懲警。查被告前未曾因故意犯罪受有期徒刑以上刑之
    宣告，有臺灣高等法院被告前案紀錄表1份在卷可憑，其因
    一時失慮而犯罪，且已與告訴人甲○○調解成立，已如前述
    ，經此起訴審判，當知所警惕，信無再犯之虞，本院認其所
    宣告之刑以暫不執行為適當，並諭知緩刑2年，以啟自新。
貳、公訴不受理部分
一、按告訴乃論之罪，告訴人於第一審辯論終結前得撤回其告訴
    ，又告訴經撤回者，應諭知不受理之判決，刑事訴訟法第23
    8 條第1 項、第303 條第3 款定有明文。
二、查本件告訴人甲○○告訴被告乙○○於96年11月28日中午12
    時20分許，在甲○○位於彰化縣彰化市○○里○○鄰○○路62
    號巷41號（此係誤載，應為於彰化縣彰化市○○里○○路○
    段349 巷1 之9 號）住處門前發生口角糾紛，乙○○竟心生
    不滿，基於毀損之故意，猛力撞擊甲○○住處鋁門，致該鋁
    門緩衝器損壞，不堪使用，再基於公然侮辱之犯意，於同日
    中午12時50分許，在該不特定人得共見共聞之上開住處門前
    ，以台語「你咧彰化縣政府你咧曉掰，我勒幹你娘、你咧曉
    掰、你嗎乎我堵住、你架試看賣、你賣當著政府乎你靠、你
    咧曉掰什…」等語侮辱甲○○等語，聲請簡易判決處刑書認
    被告乙○○係觸犯刑法第309 條第1 項、第354 條之罪，依
    同法第314 條、第357 條之規定，此二罪皆須告訴乃論。茲
    據告訴人甲○○與被告乙○○調解成立，並具狀撤回其告訴
    ，有調解程序筆錄及撤回告訴狀各1 紙在卷可稽，依照首開
    說明，此二部分均諭知不受理之判決。
據上論斷，應依刑事訴訟法第452 條、第299 條第1 項前段、第
303 條第3 款，刑法第305 條、第41條第1 項前段、第74條第1
項第1 款，刑法施行法第1 條之1 第1 項、第2 項前段，判決如
主文。
本案經檢察官張聖傳到庭執行職務。
中    華    民    國    97    年    4     月    30    日
                        刑事第二庭    法  官  黃齡玉
以上正本證明與原本無異。
如不服本判決，應於判決送達後10日內，向本院提出上訴書狀，
上訴書狀應「敘述具體上訴理由」，並按他造當事人之人數附繕
本。「切勿逕送上級法院」。
中    華    民    國    97    年    4     月    30    日
                                      書記官  施嘉玫
中華民國刑法第305條
（恐嚇危害安全罪）
以加害生命、身體、自由、名譽、財產之事，恐嚇他人致生危害
於安全者，處2年以下有期徒刑、拘役或3百元以下罰金。
中華民國刑法第309條
（公然侮辱罪）
公然侮辱人者，處拘役或 3 百元以下罰金。
以強暴犯前項之罪者，處 1 年以下有期徒刑、拘役或 5 百元以
下罰金。
中華民國刑法第354條
（毀損器物罪）
毀棄、損壞前二條以外之他人之物或致令不堪用，足以生損害於
公眾或他人者，處2年以下有期徒刑、拘役或5百元以下罰金。


司法院資訊處製作；財團法人民間司法改革基金會備份。
